【裁判字號】    95,易,419
【裁判日期】    950623
【裁判案由】    恐嚇
【裁判全文】
臺灣臺南地方法院刑事判決               95年度易字第419號
公  訴  人  臺灣臺南地方法院檢察署檢察官
被      告  乙○○
上列被告因恐嚇案件，經檢察官提起公訴（九十五年度營偵字第
一二五號），本院判決如下：
    主  文
乙○○無罪。
    理  由
一、公訴意旨略以：被告乙○○因其經手之公司款項遭告訴人即
    其業務主任丙○○質疑，被告乙○○要求對帳卻未獲理會，
    因此與告訴人丙○○發生不快。被告乙○○先於民國九十四
    年十二月四日二十一時四分許，以其所有之0000000
    000號行動電話，撥打告訴人丙○○所持用之00000
    00000號行動電話，並在語音信箱留言，向告訴人丙○
    ○恐嚇稱：「該拷貝的證據有無，我都拷貝住，不知到底有
    無，是你死還是我死，大家來試試看」等欲加害告訴人生命
    之言語，而使告訴人丙○○心生畏懼，因認被告涉有刑法第
    三百零五條之恐嚇罪嫌等語。
二、按犯罪事實應依證據認定之，無證據不得認定其犯罪事實；
    又不能證明被告犯罪者，即應諭知無罪之判決，刑事訴訟法
    第一百五十四條第二項、第三百零一條第一項分別定有明文
    。
三、本件公訴人認被告涉有恐嚇罪嫌，係以被告於前揭時地曾在
    告訴人所持行動電話手機中，留言「該拷貝的證據有無，我
    都拷貝住，不知到底有無，是你死還是我死，大家來試試看
    」等情，業據告訴人於本院審理時以證人身分結證屬實，並
    有該留言之譯文一份在卷可稽，因認被告涉有恐嚇罪嫌等語
    。訊據被告於偵審中固均坦承於前揭時地曾為前開留言，惟
    堅詞否認曾為恐嚇犯行，辯稱：其係因告訴人與公司帳目不
    清，並將非其所應負責之帳目，推諉於其身上，其乃以前開
    言語告知告訴人，倘若帳目經調查屬實，公司將會對告訴人
    追究責任等語。經查：
    (一)被告於九十四年十二月四日二十一時四分，以其所有之0
      000000000號行動電話，撥打告訴人所持用之0
      000000000號行動電話，並在語音信箱留言稱：
      「該拷貝的證據有無，我都拷貝住，不知到底有無，是你
      死還是我死，大家來試試看」等語一節，業據被告於本院
      審理時供承不諱，核與告訴人於本院審理時以證人身分結
      證相符，並有該留言之譯文一份在卷可稽，此部分事實應
      堪認定。
    (二)惟按以加害生命、身體、自由、名譽、財產之事恐嚇他人
      ，致生危害於安全者，依刑法第三百零五條定之規定，必
      以對生命、身體、自由、名譽、財產有惡害之通知，使心
      生畏怖並致生危害於安全者，始得以上開規定相繩，如係
      以非惡害之方法，則非此所指；另按目前現實生活中，使
      用言語之習慣，提及生死之言語並非必然指涉剝奪他人生
      命法益，如球賽之勝負，欲以強烈之語氣傳達競賽之激烈
      時，亦常以「生死」、「存亡」之字眼表達，是以不應僅
      以言語中提及「生」、「死」即認使用該言語者，確係有
      意剝奪、侵害他人生命法益之意。仍須審酌使用該言語者
      當時所使用言語之前後文字等事項，綜合觀之，方能認定
      使用該言語者所為言語指涉之事項。查被告對告訴人所為
      「是你死還是我死，大家來試試看」等言語前，另有「該
      拷貝的證據有無，我都拷貝住，不知到底有無。」等提及
      其已蒐集、握有相關證據等言語，而依該等言語，被告之
      意應係就某事情之看法，與告訴人相左，而認依其所掌握
      之證據，當可推翻告訴人之觀點。輔以被告接續所為之「
      是你死還是我死，大家來試試看」言語，足認被告之意應
      係告知告訴人依其所掌握之證據，當可佐證其所為之主張
      ，故究竟應係告訴人抑或其自己，可能受有不利之影響，
      猶在未定之天。並非如字面上所示，意欲剝奪告訴人之生
      命法益之意。從而，應認被告辯稱：前開言語所指係就公
      司帳目問題而發，且若一旦帳目釐清後，告訴人可能受公
      司追究，或遭調職，甚或涉訟，並非意欲剝奪告訴人生命
      法益，並藉此恐嚇等語，尚非全然無據，當可採信。
四、綜上所述，本件依本院調查證據所得，尚不足以證明被告確
    有恐嚇告訴人之犯行，此外，本院復查無其他積極證據足資
    證明被告確有公訴意旨所指恐嚇告訴人之犯行，揆諸首開說
    明，犯罪尚屬不能證明，應為無罪之諭知。
據上論斷，應依刑事訴訟法第三百零一條第一項，判決如主文。
本件經檢察官甲○到庭執行職務。
中    華    民    國    95    年    6     月    23    日
                              刑事第十二庭
                                  審判長法  官  陳志成
                                        法  官  莊玉熙
                                        法  官  卓穎毓
以上正本證明與原本無異。
如不服本判決，應於收受送達後10日內向本院提出上訴書狀（應
附繕本）。
                                  書記官  秦建華
中    華    民    國    95    年    6     月    23    日


司法院資訊處製作；財團法人民間司法改革基金會備份。
